臺灣桃園地方法院刑事判決　　　　　　　　　　　　　九十年度易字第一六六二號
　　公　訴　人　臺灣桃園地方法院檢察署檢察官
　　被　　　告　壬○○
右列被告因恐嚇取財等案件，經檢察官提起公訴（八十九年度偵字第一０七五一號、
第一五二三二號），本院判決如左：
    主  文
壬○○共同意圖為自己不法之所有，以恐嚇使人將本人之物交付未遂，處有期徒刑陸
月。又共同連續攜帶兇器竊盜，處有期徒刑拾月。應執行有期徒刑壹年月。
    事  實
一、壬○○明知十八歲以上姓名年籍不詳綽號「阿忠」之男子所持有之車號ＵＨ－八
    九五０號自小客車，係屬贓物（該車為庚○○之妻張貴霞所有，於八十九年七月
    十一日上午十一時許，在桃園縣龍潭鄉○○路一四七號前失竊），竟與「阿忠」
    基於意圖為自己不法所有之共同犯意聯絡，自同年七月十三日起接續多次打電話
    給庚○○恐嚇要求須付贖款始還車，並給予壬○○之帳號要求庚○○匯款至該帳
    戶，使庚○○心生畏懼，因庚○○恐被騙堅持不願以匯款方式，雙方且經討價還
    價後以三萬元贖車，嗣即約定於八十九年七月十八日十八時三十分許，在桃園縣
    龍潭鄉○○○路一號石園醫院門口付款取車，壬○○於同年月十八日十六時餘許
    ，在桃園縣大溪鎮往中壢市○○○○道路向「阿忠」收受前開車號ＵＨ－八九五
    ０號贓車，嗣即由壬○○駕駛前開贓車，而「阿忠」則駕駛另一部車輛，二人於
    前述約定時地共同前往石園醫院取款，迨見庚○○於石園醫院門口，壬○○將該
    贓車駛入石園醫院門口並下車走向庚○○欲取贖款時，為埋伏之員警當場查獲而
    未遂。
二、壬○○與乙○○（未據起訴）基於意圖為自己不法所有之共同概括犯意聯絡，連
    續先於八十九年九月十七日上午，由乙○○交付客觀上可作為兇器使用之六角扳
    手（長約十六公分，金屬製），在桃園縣中壢市○○路附近，由乙○○把風，壬○○持前開六角扳手竊取甲○○所管領（該車為甲○○友人張秋香所有）之車號
    Ｍ七－一六九三號自小貨車；繼又於八十九年九月二十八日中午，在桃園縣大溪
    鎮南興里三塊厝二三之十號前，由乙○○把風，壬○○持前開六角扳手竊取新公
    鋼鐵有限公司（負責人為丙○○之妻邱周月桑）所有之車號八Ｆ－０三一號吊車
    。得手後，二人將前開竊得車輛拆解成可用零件，藏放於桃園縣龍潭鄉佳安村三
    鄰淮子埔三五號旁空地草叢內，為警於八十九年十月二日下午一時許在上址查獲
    壬○○正在搬運前揭贓車之零件。
三、案經桃園縣警察局平鎮分局暨大溪分局報請臺灣桃園地方法院檢察署檢察官偵查
    起訴。
    理  由
一、訊據被告壬○○矢口否認有收受贓物及恐嚇取財之犯行，辯稱：伊不知阿忠所交
    付伊駕駛之車號ＵＨ－八九五０號自小客車為贓車，亦不知阿忠向被害人勒索贖
    款之事，係阿忠叫伊駕前開自小客車至石園醫院門口云云。惟查：
 （一）車號ＵＨ－八九五０號自小客車，為庚○○所有，於八十九年七月十一日上
       午十一時許，在桃園縣龍潭鄉○○路一四七號前失竊，嗣庚○○即接獲恐嚇
       勒贖電話，使其心生畏懼，雙方經討價還價後約定以三萬元贖車，對方並給
       予壬○○之名字及帳號要求庚○○匯款至該帳戶之事實，業據被害人庚○○
       指述綦詳（見本院九十年十一月二十一日訊問筆錄），且有桃園縣警察局車
       輛失竊證明單影本乙紙、被害人庚○○立具之贓物認領保管單、車輛竊盜車
       牌失竊資料個別查詢報表－查詢認可資料各乙紙附卷足憑。苟被告未與「阿
       忠」間有犯意聯絡、行為分擔，打電話勒贖者何以給予被害人「壬○○」之
       姓名及帳號俾供匯款？
 （二）被告駕車號ＵＨ－八九五０號自小客車與「阿忠」駕另一部贓車，共同於八
       十九年七月十八日十八時三十分許，出現於與被害人庚○○所約定石園醫院
       門口，被告自前述ＵＨ－八九五０號自小客車下車後，逕走向在石園醫院門
       口等候之庚○○而為警查獲，斯時「阿忠」在另一贓車上全未下車之事實，
       業據證人即查獲警員丁○○證述明確（見本院九十一年一月二日訊問筆錄）
       ，徵之上情，苟被告壬○○並無向被害人拿取贖款之意，何以「阿忠」全未
       下車，竟由被告走向被害人？
 （三）被告所駕車號ＵＨ－八九五０號自小客車為警查獲後，經警員檢視，該車之
       鑰匙頭已掉下，警員並未同時查獲汽車鑰匙之事實，業據警員丁○○證述在
       卷（見本院九十一年二月十九日訊問筆錄），被告經對質亦坦承該車鎖頭被
       剝下，裡面被破壞，以任何鑰匙均可發動之事實（見同上訊問筆錄），準此
       ，足見被告益應明知該自小客車係贓車無訛。被告明知「阿忠」交付其駕駛
       之車輛係贓車，其復與「阿忠」於與被害人約定取贖之時地駕駛被害人失竊
       之贓車至該處，且下車走向被害人欲取贖款，衡情，其辯稱不知恐嚇取財事
       云云，顯係飾卸之詞，洵不可採，其此部分之犯行堪以認定。
二、訊之被告坦承右揭犯罪事實二部分之竊盜犯行（見本院九十一年二月十九日、同
    年四月三日審判筆錄），核與害人甲○○、丙○○（見八十九年度偵字第一五二
    三二號卷第十六頁、第十三頁）指述之情節、及證人（即警員）戊○○、己○○
    證述之情（見本院九十一年二月十九日訊問筆錄）相符，此外並有車輛竊盜車牌
    失竊資料個別查詢報表－查詢認可資料二紙、被害人甲○○、丙○○具領之贓物
    認領保管單二紙、及遭拆解之車體零件現場照片十幀在卷足憑，堪認被告此部分
    之自白與事實相符，其竊盜犯行堪以認定。
三、按被告所持用以竊盜之六角扳手，長約十六公分，係金屬製品（此業據被告供承
    無訛），客觀上足以危害他人生命、身體之安全，自屬兇器。核被告壬○○就犯
    罪事實一部分，係犯刑法第三百四十九條第一項之收受贓物罪、第三百四十六條
    第三項、第一項之恐嚇取財未遂罪。就犯罪事實二部分，係犯刑法第三百二十一
    條第一項第三款之攜帶兇器竊盜罪，公訴意旨未審酌被告係持客觀上可作為兇器
    使用之六角扳手犯此罪，而認應依刑法第三百二十條第一項之竊盜罪處斷，尚有
    未洽，惟起訴事實相同，爰依法變更起訴法條。又被告與「阿忠」就犯罪事實一
    部分；另其與「乙○○」就犯罪事實二部分，均有犯意聯絡與行為分擔，均為共
    同正犯。又其就犯罪事實一部分所犯收受贓物罪與恐嚇取財未遂罪間有方法結果
    之牽連關係，為牽連犯，應從較重之恐嚇取財未遂罪處斷。另被告與「阿忠」雖
    已著手恐嚇取財犯行之實施，惟尚未自被害人處取得財物，其犯罪尚屬未遂階段
    ，爰依刑法第二十六條前段之規定，按既遂犯之刑度減輕其刑。又被告所犯二次
    加重竊盜犯行，時間緊接，觸犯構成要件相同之罪名，顯係基於概括犯意反覆為
    之，為連續犯，依刑法第五十六條之規定以一罪論，並加重其刑。被告所犯前開
    恐嚇取財未遂罪及加重竊盜罪間，犯意各別，罪名不同，應分論併罰。公訴意旨
    就犯罪事實一之收受贓物部分，雖未起訴，惟該部分事實，既與被告之恐嚇取財
    犯行具有牽連犯之裁判上一罪之關係，本院自應併予審判，附此敘明。爰審酌被
    告前即有竊盜等前科（註：其前竊盜犯行與本件竊盜犯行時隔已逾一年，應認本
    件係另行起意），素行不良（不構成累犯），此有臺灣高等法院被告全國前案紀
    錄表附卷可佐、被告犯罪之手段、對被害人所產生之損害、及被告犯後態度等一
    切情狀，就前開所犯各罪，分別量處如主文所示之刑，以茲懲儆，並定其應執行
    之刑。至被告持以竊盜之六角扳手，雖被告供稱該六角扳手係共犯乙○○所有，
    惟該六角扳手並未扣案，且迄今時隔近一年數月，並無積極證據足證該六角扳手
    尚仍存在，為避免執行之不便，爰不為沒收之諭知，併此敘明。
四、公訴意旨另以：（１）被告與「阿忠」基於意圖為自己不法所有之共同犯意聯絡
    ，於八十九年七月十一日上午十一時許，在桃園縣龍潭鄉○○路一四七號前，竊
    取庚○○所有車號ＵＨ─八九五０號自用小客車一輛；（２）被告於八十九年七
    月十七日下午三時二十分許在桃園縣大溪鎮義和里溪洲橋下，竊取癸○○所有之
    機車行照一枚，得手後據為己有；（３）被告於八十九年十月二日凌晨，在桃園
    縣龍潭鄉○○街二三０巷五五號前空地，竊取辛○○所有車號七Ｆ－九六一號自
    用大貨車，因認被告另涉犯竊盜罪嫌云云。惟按犯罪事實應依證據認定之，無證
    據不得推定其犯罪事實，刑事訴訟法第一百五十四條定有明文。訊據被告堅決否
    認有前述三件竊盜之犯行，而遍觀全卷，公訴人亦未積極舉證證明被告有竊取前
    述車輛及行照之犯行。雖前揭車輛與行照係在被告持有時為警查獲，惟查，被告
    取得前述贓物之可能性尚多，或可能是他人交付、或可能係被告拾獲、或基於其
    他原因，並非僅竊盜一途。被告辯稱前開車號ＵＨ－八九五０號自小客車係「阿
    忠」所交付，「阿忠」於八十九年七月十八日晚並與其共同至石園醫院門口之事
    實，核與證人即警員丁○○證述查獲當時另一男子（即「阿忠」）駕車逃逸之情
    相符（見本院九十年十一月二十日訊問筆錄），則被告所辯該自小客車非其所竊
    ，尚非無稽。次查，警員在被告身上查獲羅萬得之行照時，並未自被告身上查獲
    其他被害人羅萬得同時失竊之物品，則被告辯稱前揭癸○○之行照乙枚非其所竊
    ，而係其所拾獲之情，或非子虛。至車號七Ｆ－九六一號自用大貨車，被告辯稱
    係被害人將車置於乙○○處，伊向乙○○所借等語，該情核與被害人辛○○證稱
    ：伊因前一晚喝醉，將車停在龍潭鄉○○街二三０巷五五號前空地乙○○車廠旁
    邊，乙○○與伊是好朋友等語（見本院九十年十一月二十日訊問筆錄）；再經本
    院傳訊證人乙○○亦證稱：當時辛○○將車停在其工廠外，被告要回家向伊借車
    ，伊將車號七Ｆ－九六一號自用大貨車借給被告等語（見本院九十一年一月二日
    訊問筆錄），是堪認被告辯稱前開自用大貨車係向乙○○所借之情，應屬實在，
    按依最高法院七十六年台上字第四九八六號判例意旨，認定犯罪事實所憑之證據
    ，無論直接或間接證據，其為訴訟上之證明，須於通常一般之人均不致有所懷疑
    ，而得確信其為真實之程度者，始得據為有罪之認定，倘其證明尚未達到此一程
    度，而有合理之懷疑存在時，即無從為有罪之認定，準此，前開三部分原應諭知
    被告無罪，惟公訴人認被告此三部分之竊盜犯行與前開經論罪科刑之加重竊盜罪
    部分，有連續犯之裁判上一罪關係，爰不另為無罪之諭知。
五、被告於八十九年七月十六日在桃園縣龍潭交流道附近，拾獲脫離被害人羅萬得持
    有之行照乙枚，竟意圖為自己不法之所有而將之據為己有，所涉刑法第三百三十
    七條之侵占離本人所持有之物罪嫌，此部分宜移由檢察官另行偵辦。
據上論斷，應依刑事訴訟法第二百九十九條第一項前段、第三百條，刑法第二十八條
、第五十六條、第三百四十六條第三項、第一項、第三百四十九條第一項、第三百二
十一條第一項第三款、第五十五條、第二十六條前段、第五十一條第五款，罰金罰鍰
提高標準條例第一條前段，判決如主文。
本案經檢察官張尹敏到庭執行職務。
中      華        民        國      九十一  年    四月    十七      日
                                臺灣桃園地方法院刑事第六庭
                                      法  官   林曉芳
右正本證明與原本無異。
如不服本判決，應於判決送達後十日內向本院提出上訴狀( 應附繕本 )，上訴於
臺灣高等法院。
                                      書記官   巫孟蓉
中        華        民      國     九十一   年    四    月   二十三     日
附論罪科刑依據之法條
刑法第三百四十六條
意圖為自己或第三人不法之所有，以恐嚇使人將本人或第三人之物交付者，處六月以
上五年以下有期徒刑，得併科一千元以下罰金。
以前項方法得財產上不法之利益或使第三人得之者，亦同
前二項之未遂犯，罰之。
刑法第三百四十九條
收受贓物者，處三年以下有期徒刑、拘役或五百元以下罰金。
搬運、寄藏、故買贓物或為牙保者，處五年以下有期徒刑、拘役或科或併科一千元以
下罰金。
因贓物變得之財物，以贓物論。
刑法第三百二十一條
犯竊盜罪而有左列情形之一者，處六月以上五年以下有期徒刑：
一、於夜間侵入住宅或有人居住之建築物、船艦或隱匿其內而犯之者。
二、毀越門扇、牆垣或其他安全設備而犯之者。
三、攜帶兇器而犯之者。
四、結夥三人以上而犯之者。
五、乘火災、水災或其他災害之際而犯之者。
六、在車站或埠頭而犯之者。
前項之未遂犯罰之。
